臺灣苗栗地方法院民事裁定
111年度小上字第1號
上  訴  人  陳國彥  
被上訴人    湯文達  
上列當事人間請求損害賠償事件，上訴人對於民國110年11月30
日本院苗栗簡易庭110年度苗小字第78號第一審判決提起上訴，
本院裁定如下：
　　主　　文
上訴駁回。
第二審訴訟費用新臺幣（下同）1,500元由上訴人負擔。 
　　理　　由
一、上訴意旨如附件民事上訴狀所載。
二、對於小額程序第一審裁判之上訴或抗告，非以其違背法令為
    理由，不得為之；上訴狀內應記載上訴理由，表明下列各款
    事項︰一、原判決所違背之法令及其具體內容。二、依訴訟
    資料可認為原判決有違背法令之具體事實，民事訴訟法第43
    6條之24第2項、第436條之25分別定有明文。又依同法第436
     條之32第2項準用第468條、第469條第1款至第5款規定，判
    決不適用法規或適用不當者，為違背法令；判決有同法第46
    9條規定所列第1款至第5款情形之一者，為當然違背法令。
    而以判決有不適用法規或適用法規不當為上訴理由時，其上
    訴狀或理由書應有具體之指摘，並揭示該法規之條項或其內
    容，若係成文法以外之法則，應揭示該法則之旨趣，倘為司
    法院解釋，則應揭示該判解之字號或其內容，如依民事訴訟
    法第469條所列第1款至第5款事由提起上訴者，其上訴狀或
    理由書應揭示合於該條款之事實，上訴狀或理由書如未依此
    項方法表明者，即難認為已對原判決之違背法令有具體之指
    摘，其上訴自難認為合法（最高法院71年台上字第314號判
    決意旨參照）。且若上訴人未於提起上訴後20日內補正合法
    之上訴理由書，依民事訴訟法第436條之32第2項準用同法第
    444條第1項前段及第471條第1項之規定，第二審法院毋庸命
    其補正，應以裁定駁回之。
三、經查，本件上訴人對小額事件提起第二審上訴，然上訴人所
    載前開上訴理由，核屬就民國107年11月23日上午7時35分車
    禍發生經過之事實上主張，及對本院原審110年度苗小字第7
    8號判決取捨證據認定事實，認定上訴人侵權行為損害賠償
    請求權已罹於時效消滅之指摘，並未表明原審判決所違背之
    法令及其具體內容，或具體指摘原審判決有何不適用法規或
    適用不當之情形，難認上訴狀已具體表明原審判決有何違背
    法令之情，而上訴人於提起上訴後，迄今已逾20日之期間，
    未補陳其他理由書於原審或本院，依上述規定，本院無庸命
    上訴人補正，應認上訴人之上訴為不合法，應以裁定駁回之
    。
四、於小額訴訟之上訴程序，法院為訴訟費用之裁判時，應確定
    其費用額，民事訴訟法第436條之32第1項準用第436條之19
    第1項定有明文。本件第二審裁判費用為1,500元，應由上訴
    人負擔，爰併裁定如主文第2項所示。
五、據上論結，本件上訴為不合法，依民事訴訟法第436條之32
    第1項、第2項、第444條第1項前段、第95條、第78條、第43
    6條之19第1項，裁定如主文。
中　　華　　民　　國　　111 　年　　2 　　月　　7 　　日
                  民事第二庭  審判長  法  官  曾明玉
                                      法  官  賴映岑
                                      法  官  王筆毅 
以上正本係照原本作成。
本裁定不得抗告。 
                                      書記官　劉家蕙
中　　華　　民　　國　　111 　年　　2 　　月　　7 　　日